【裁判字號】    98,交抗,2348
【裁判日期】    981020
【裁判案由】    違反道路交通管理處罰條例
【裁判全文】
臺灣高等法院交通事件裁定            98年度交抗字第2348號
抗  告  人
即受處分人  甲○○
上列抗告人因違反道路交通管理處罰條例案件，不服臺灣士林地
方法院，中華民國98年8月31日所為裁定（98年度交聲字第854號
），提起抗告，本院裁定如下：
    主  文
抗告駁回。
    理  由
一、原處分機關（臺北市交通事件裁決所）以抗告人即受處分人
    甲○○於民國98年4月24日15時25分許，騎乘車牌號碼CXB-9
    39號重型機車，行經臺北縣新莊市○○路與新樹路口處，因
    騎乘機車不在規定車道行駛，經警以科學儀器拍照取得證據
    並掣單舉發，依道路交通管理處罰條例第四十五條第十三款
    裁處受處分人罰鍰新臺幣（下同）600元等語。
二、原裁定意旨以抗告人前揭違規事實明確，惟受處分人既係違
    反道路交通管理處罰條例第四十五條第十三款規定，依同條
    例第六十三條第一項第一款規定即應併記違規點數1 點，原
    處分漏記違規點數，於法尚有未洽，因而將原處分撤銷，並
    自為裁定受處分人騎乘機車不在規定車道行駛，處罰鍰600
    元，並記違規點數1點等語。
三、抗告意旨略稱：本件採證照片僅見抗告人違規之結果，究其
    原因，乃當時抗告人所行車道最右側之慢車道已遭違規停車
    之車輛阻擋，遂改行雙線道之右側，但因後方大型載重車以
    加速前進方式推擠並迫使伊離開該右側車道，遂改行寬敞之
    禁行機車車道，因而呈現較慢車道為先之畫面，懇請詳查，
    還抗告人當有之行車權利云云。
四、經查：
  (一)抗告人於上揭時地，因騎乘上開重型機車有不在規定車道行
    駛，經警以科學儀器拍照取得證據，並以抗告人即機車所有
    人為被通知人掣單舉發違規之事實，經原處分機關以抗告人
    違反道路交通管理處罰條例第四十五條第十三款規定，裁處
    罰鍰600 元（原處分漏記違規點數，經原審法院撤銷該處分
    ，另依同條例第六十三條第一項第一款規定，記違規點數1
    點）等情，有採證照片5 張、臺北縣政府警察局北縣警交大
    字第CG0000000 號舉發違反道路交通管理事件通知單、臺北
    市交通事件裁決所98年7月2日北市裁罰字第裁22-CG0000000
    號違反道路交通管理事件裁決書、臺北縣政府警察局98年6
    月4日北縣警交字第0980075312號函文各1份在卷可稽，而抗
    告人亦坦認有上揭違規事實，自堪信為真實。
  (二)又依上開採證照片所示，當時最內側車道並無汽車行駛，該
    車道上標示之「禁行機車」字樣清晰可見，得以輕易目視理
    解，抗告人騎乘上開重型機車駛入最內側車道時，行駛在外
    側之大型載重車前方亦有數輛機車，並非擁擠不堪而難以行
    進，亦未見抗告人有受到其他車輛閃避擠壓之情，實難見該
    路段外側慢車道有何遭其他車輛違規停車，致使抗告人無法
    在該大型載重車右側車道行駛之情形。況抗告人對於其因遭
    該載重車以加速前進方式推擠並迫使離開該右側車道乙情，
    並未舉證以實其說，已難採信。復依上開採證照片所示，車
    道右側排有一列汽車、巴士，明顯顯示該右側車道當時正處
    於塞車狀態，足證抗告人實係因不耐道路塞車久候，搶道行
    駛於禁行機車道，而屬騎乘機車不在規定車道行駛之違規行
    為至為明顯。是抗告人前詞置辯，顯與事實不符，要係事後
    飾卸之詞，諉無足採。
五、綜上所述，原審以原處分機關就抗告人上開交通違規行為，
    漏未裁處記違規點數，與道路交通管理處罰條例第六十三條
    第一項第一款規定有違，而將原處分撤銷，並自為裁定受處
    分人騎乘機車不在規定車道行駛，處罰鍰600 元，並記違規
    點數1 點，經核並無違誤。抗告人猶執前詞指摘原裁定為不
    當，為無理由，應予駁回。
據上論斷，應依道路交通案件處理辦法第二十六條，刑事訴訟法
第四百十二條，裁定如主文。
中    華    民    國    98    年    10    月    20    日
            刑事第二十一庭審判長法  官  蔡聰明
                                法  官  趙文卿
                                法  官  楊力進
以上正本證明與原本無異。
不得再抗告。
                                書記官  楊麗娟
中    華    民    國    98    年    10    月    21    日


司法院資訊處製作；財團法人民間司法改革基金會備份。
